臺灣桃園地方法院行政訴訟判決　
110年度交字第270號
原      告  王賢豪    

被      告  桃園市政府交通事件裁決處
                        設桃園市○○區○○路00號7、8樓
代  表  人  張丞邦      住同上
訴訟代理人  黃一鳴律師  送達處所：同上
上列當事人間交通裁決事件，原告不服被告民國110年6月21日桃
交裁罰字第58-DG0000000號裁決，提起行政訴訟，本院判決如下
：
    主  文
原告之訴駁回。
訴訟費用新臺幣參佰元由原告負擔。
    事實及理由
一、本件係原告不服被告所為道路交通管理處罰條例（下稱道交
    處罰條例）第8條之裁決而提起撤銷訴訟，依行政訴訟法第2
　　37條之1 ，應適用交通裁決事件訴訟程序，本院並依同法第
　　237條之7規定，爰不經言詞辯論，逕為裁判。
二、事實概要：
    原告騎乘車牌000-0000號普通重型機車，於民國110年3月26
    日上午8時37分許，行經桃園市龜山區文化一路與文明路口
    （下稱系爭路口）時，有「駕車行經有燈光號誌管制之交岔
    路口闖紅燈」之違規行為，為桃園市政府警察局龜山分局（
    下稱舉發機關）大埔派出所員警逕行舉發並填製第DG000000
    0號舉發通知單，被告依道交處罰條例第53條第1項規定，以
    110年6月21日桃交裁罰字第58-DG0000000號裁決書（下稱原
    處分）裁處原告罰鍰新臺幣（下同）1,800元，並記違規點
    數3點。原告不服，提起本件行政訴訟。
三、本件原告主張略以：
  ㈠依道路交通標誌標線號誌設置規則第231條關於號誌之燈號變
    換規定，行車管制號誌之黃色燈號時間設定，行車速限50（
    公里/小時）以下黃燈3秒，行車速限51-60（公里/小時）黃
    燈4秒及行車速限61（公里/小時）以上黃燈5秒。據此，速
    限越高，緩衝之黃燈時間越長。系爭路段之速限為時速60公
    里，依規定黃燈為4秒，但實際上只有3秒，有原告至現場拍
    攝之影片可證，故本件係燈號未依規定設置所致，並非原告
    闖紅燈（原告是在4秒時通過）。
  ㈡聲明：原處分撤銷。
四、被告答辯略以：
　㈠舉發機關110年5月26日函略以：本件係員警逕行舉發案件，
　　審據交通違規採證照片，旨揭車輛於110年3月26日8時37分
　　行經系爭路口，當文化一路路口行車號誌時相為紅燈時，逕
　　自超越停止線往林口方向行駛，違規事實明確，本分局依法
　　舉發，並無違誤等語。另經被告檢視採證相片，於相片時間
　　08：37時，系爭車輛於路口行車號誌時相為紅燈時，逕行超
　　越停止線直行，足認系爭車輛確有闖紅燈之違規行為，是被
　　告依法裁罰，並無違誤。
  ㈡聲明：駁回原告之訴。
五、本院之判斷：
  ㈠前揭事實概要欄所載之事實，除後列之爭點以外，其餘為兩
    造不爭執，並有裁決書及其送達證書、舉發機關110.5.26函
    文及所附警員拍攝之採證相片等在卷可憑，足信屬實。
  ㈡按汽車行駛至交岔路口，其行進、轉彎，應遵守燈光號誌之
    指揮，道路交通安全規則第102 條第1 項第1 款前段定有明
    文；又車輛面對圓形紅燈表示禁止通行，不得超越停止線或
    進入路口，道路交通標誌標線號誌設置規則第206 條第5 款
    亦有明文。再者，汽車駕駛人，行經有燈光號誌管制之交岔
    路口闖紅燈者，處1,800 元以上5,400 元以下罰鍰；又汽車
    駕駛人有第53條情形者，除依原條款處罰鍰外，並記違規點
    數3 點；道交處罰條例第53條第1 項、第63條第1項第3 款
    亦分別定有明文。
  ㈢依原告所述，可知其對於警員之採證相片顯示其係於系爭路
　　口號誌為紅燈時闖越停止線一情，並不爭執，惟主張：系爭
　　路段之速限為時速60公里，故系爭路口號誌之黃燈秒數依法
　　應為4秒，但實際上黃燈秒數僅有3秒，是該號誌並未依法設
　　置，原告係於第4秒時通過，並無闖紅燈之違規行為等語。
　  據此，本件之爭點應為：被告認原告於前揭時地有闖紅燈之
　  違規行為，因而據以裁罰，究有無違誤？【即原告主張：系
　  爭路口號誌之黃燈秒數未依法設置，故不得認定原告有闖紅
　  燈之違規行為一節，是否有理由？】？茲析論如下：
  1.道交處罰條例第4條第2項明定：「駕駛人駕駛車輛在道路上
    ，應遵守道路交通標誌、標線、號誌之指示、警告、禁制規
    定，並服從執行交通勤務之警察或依法令執行指揮交通及交
    通稽查任務人員之指揮」。而按道路交通標誌、標線、號誌
    ，係交通主管機關依道路交通狀況及用路人之需要而依法設
    置，駕駛人本有遵守之義務，尚不得僅憑其個人認知或價值
    判斷，或主觀認為其行為不致影響交通秩序、安全，而任意
    決定不予遵守，否則將使交通秩序大亂，非但影響道路交通
    安全及用路人權益，亦將使道路交通標誌、標線、號誌形同
    虛設。如前所述，原告並不否認其係於系爭路口號誌為紅燈
    時闖越停止線，則本件原告確有闖紅燈之違規行為，實已明
    確，尚不容原告擅自以該路口號誌之黃燈秒數設置不當為由
    而據為其得免責之事由。是被告認定原告確有闖紅燈行為而
    以原處分加以裁罰，並無違誤。
　2.且查，經本院向桃園市○○○○○○○○○○路○號誌之黃燈秒數，是
    否符合道路交通標誌標線號誌設置規則第231條第1款等相關
    法規」及「其秒數如此設計之原因」等事項，據該局函覆略
    以：系爭路口各方向之車流量均大，且緊鄰長庚醫院及A8捷
    運站出入口，行人眾多，故號誌設計為輪放五時相運作以維
    行車安全。查該路口無速限標誌或標線，依道路交通安全規
    則第93條第1項規定「行車速度，依速限標誌或標線之規定
    ，無速限標誌或標線者，應依下列規定：一、行車時速不得
    超過50公里。但在設有快慢車道分隔線之慢車道，時速不得
    超過40公里，未劃設車道線、行車分向線或分向限制線之道
    路，時速不得超過30公里。」，及依道路標誌標線號誌設置
    規則第231條第1款規定「一、行車管制號誌之黃色燈號時間
    得依下表之規定：行車速限50公里/小時…設置黃燈3秒，51-
    60公里/小時設置黃燈4秒…」，爰設置黃燈3秒尚屬合宜等語
    （以上參本院卷第33頁），另該局亦覆稱：系爭路口沿線並
    無設置最高速限標誌或劃設速限標字訂定該路段道路速限，
    因此本案系爭路口之行車速限應依道路交通安全規則第93條
    第1款規定為「行車速限不得超過50公里」等語（以上參本
    院卷第43頁）。從而，足認系爭路口之道路行車速限，依法
    確為時速50公里，則該路口號誌之黃燈秒數設置為3秒，即
    屬於法有據，並無不合。原告雖主張系爭路口之道路速限為
    時速60公里，故號誌之黃燈秒數應為4秒等節，然其對此均
    未提出任何證據可供佐證，本院自難憑採，併此敘明。　　
六、綜上所述，被告認定原告於前揭時、地有闖紅燈之行為，而
    依法做成原處分對原告加以裁罰，核無違誤。原告訴請撤銷
    原處分，為無理由，應予駁回。
七、本件判決基礎已明，兩造其餘陳述及訴訟資料經本院審酌後
    ，核與判決結果不生影響，爰不另一一論述。
八、本件第一審裁判費用為300 元，應由原告負擔，爰確定第一
    審訴訟費用額如主文第2 項所示。
據上論結，本件原告之訴為無理由，依行政訴訟法第237 條之7
、第98條第1 項前段、第237 條之8 第1 項，判決如主文。 
中　　華　　民　　國　　111 　年　　6 　　月　　 8　　日
　　　　　　　　　        行政訴訟庭　法　官　周玉羣
上為正本係照原本作成。
如不服本判決，應於判決送達後20日內，向本院提出上訴狀並表
明上訴理由（原判決所違背之法令及其具體內容或依訴訟資料可
認為原判決有違背法令之具體事實），其未載明上訴理由者，應
於提出上訴後20日內向本院補提理由書（上訴狀及上訴理由書均
須按他造人數附繕本，如未按期補提上訴理由書，則逕予駁回上
訴），並應繳納上訴裁判費新臺幣750元。
中　　華　　民　　國　　111 　年　　6 　　月　　 8　　日
　　　　　　　　　　　　　　　        書記官　鄭敏如